【裁判字號】    95,訴,44
【裁判日期】    950303
【裁判案由】    違反毒品危害防制條例
【裁判全文】
臺灣雲林地方法院刑事判決                95年度訴字第44號
公  訴  人  臺灣雲林地方法院檢察署檢察官
被      告  甲○○
上列被告因施用毒品案件，經檢察官提起公訴（94年度毒偵字第
1915號）及移送併辦（95年度毒偵字第9 號），被告於準備程序
中自白犯罪，本院聽取當事人之意見，裁定改由受命法官獨任行
簡式審判程序，茲判決如下：
    主  文
甲○○連續施用第壹級毒品，處有期徒刑柒月。又連續施用第貳
級毒品，處有期徒刑伍月。應執行有期徒刑拾壹月。
    事實及理由
一、犯罪事實：
    甲○○前於民國（下同）94年5月間，因施用第一級毒品海
    洛因案件，經接受觀察、勒戒後，於94年5 月16日釋放，經
    臺灣雲林地方法院檢察署檢察官不起訴處分（94年度毒偵字
    第765 號）確定。詎其仍無法戒除毒癮，竟基於施用第一級
    毒品海洛因之概括犯意，自94年7 月間某日起，至同年9 月
    30 日 晚間10時許止，連續在雲林縣臺西鄉某廟公廁內、斗
    南鎮○○街36之73號2 樓林慶銘租屋處等地，以將第一級毒
    品海洛因摻水混合後置於注射針筒內，施打於皮下或血管之
    方式，施用第一級毒品海洛因多次；另基於施用第二級毒品
    安非他命之概括犯意，自94年7 月間起某日，至同年10月1
    日員警採尿時點回溯前96小時內某時止，連續在不詳處所，
    以玻璃球燒烤方式施用第二級毒品安非他命多次。至94年9
    月30日晚間0 時許，為警在前開林慶銘租屋處當場查獲甲○
    ○、李家興、鄭臣紘、吳忍順、林益安、丁清明、劉凱倫7
    人在場，其後甲○○於同日上午11時53分許經員警採集尿液
    送驗，檢出毒品「嗎啡及甲基安非他命」之陽性反應，因而
    獲悉上情。
二、認定犯罪事實所憑之證據及理由：
  (一)被告甲○○於警詢、本院審理中之自白。
  (二)證人李家興、丁清明、劉凱倫、林益安均證述被告在被查獲
    之現場，確有施用海洛因之行為。
  (三)尿液送檢真實姓名對照表一份、雲林縣衛生局煙毒尿液檢驗
    成績書一份、臺灣檢驗科技股份有限公司濫用藥物尿液檢驗
    報告一份，證明被告尿液複驗亦呈毒品「嗎啡及甲基安非他
    命」之陽性反應。
  (四)臺灣雲林地方法院檢察署不起訴處分書、刑案資料查註紀錄
    表、全國施用毒品案件紀錄表等各一份，可證明被告於觀察
    、勒戒執行完畢釋放後，五年內再犯毒品危害防制條例第10
    條之罪。
  (五)上開(二)至(四)證據，足以佐證被告首開自白與事實相符。
三、論罪科刑之理由：
  (一)按海洛因、安非他命分屬毒品危害防制條例第2 條第2 項第
    1 款、第2 款所定之第1 級、第2 級毒品。故被告甲○○所
    為，係犯毒品危害防制條例第10條第1 項、第2 項之施用第
    1 級、第2 級毒品罪。
  (二)被告持有第1 級毒品海洛因、第2 級毒品安非他命之低度行
    為，為施用第1 級、第2 級毒品之高度行為所吸收，不另論
    處。
  (三)被告先後多次施用第1 級毒品之犯行，時間緊接，方法相同
    ，觸犯構成要件相同之罪，顯係基於概括犯意反覆為之，應
    依連續犯規定以一罪論，並加重其刑。另多次施用第2 級毒
    品之犯行，亦同樣論以連續犯，並加重其刑。
  (四)被告所犯連續施用第1 級毒品與連續施用第2 級毒品二罪間
    ，犯意個別，罪名互殊，應予分論併罰。
  (五)審酌被告無犯罪前科，有臺灣高等法院被告前案紀錄表1 份
    在卷可參，素行良好，惟前經觀察、勒戒後，仍分別再犯本
    罪，顯見其對於毒品之依賴性甚高，有予一定期間隔離社會
    並督促被告反省之必要，另審酌被告施用毒品之期間、頻率
    ，和施用毒品足以造成神經方面損害，並容易引起財產、暴
    力方面犯罪，及被告犯罪後坦承犯行，態度良好等一切情狀
    ，分別量處如主文所示之刑，並定其應執行之刑。
四、不另為無罪諭知部分：
  (一)移送併辦意旨認為：被告基於施用第1 級毒品之概括犯意，
    自94年5 月16日起至94年12月19日下午某時止，連續在雲林
    縣台西鄉媽祖廟後方，以將毒品海洛因摻水置於針筒注射之
    方式，施用第1 級毒品海洛因多次，嗣於94年12月20日晚間
    6 時30分許，於台西鄉蚊港村三姓寮旭安府廟後方，當場查
    獲甲○○持有注射針筒2 支，塑膠吸管2 支。認為被告此部
    分亦屬於違反毒品危害防制條例第10條第1 項之罪。
  (二)然查，被告於94年12月20日採尿送驗之結果，並未檢出「嗎
    啡或甲基安非他命」之陽性反應，有雲林縣衛生局95年1 月
    10日煙毒尿液檢驗成績書可證。縱然被告曾經自白此段時間
    曾施用海洛因，但自白不得作為有罪判決之唯一證據，此部
    分自屬證據不足，移送併辦意旨不能成立，本應為被告無罪
    之判決，但檢察官認為此與上述有罪部分為連續犯裁判上一
    罪之關係，基於裁判不可分原則，不另就此為無罪之諭知，
    併此敘明。
五、適用之法律：
  (一)程序法方面：刑事訴訟法第299條第1項前段。
  (二)實體法方面：毒品危害防制條例第10條第1 項、第2 項，刑
    法第11條前段、第56條、第51條第5 款。
本案經檢察官乙○○到庭執行職務。
中    華    民    國    95    年    3     月    3     日
                  刑事第四庭    法  官  葉明松
以上正本證明與原本無異
如不服本判決，應於送達後10日內，向本院提出上訴狀。（須附
繕本）
                                書記官  顏錦清
中    華    民    國    95    年    3     月    3     日
附錄本案論罪科刑法條：
毒品危害防制條例第10條：
施用第1級毒品者，處6月以上5年以下有期徒刑。
施用第2級毒品者，處3年以下有期徒刑。


司法院資訊處製作；財團法人民間司法改革基金會備份。
